臺灣高等法院臺中分院刑事判決　　　95年度交上易字第1488號
上　訴　人
即　被　告　甲○○
選任辯護人　劉進堂律師
上列上訴人因過失致死案件，不服臺灣臺中地方法院95年度交易
字第571號中華民國95年10月11日第一審判決（起訴案號：臺灣
臺中地方法院檢察署95年度偵字第6898號），提起上訴，本院判
決如下：
    主  文
上訴駁回。
    事  實
一、甲○○於民國九十五年一月二十九日十五時二十二分許，駕
    駛車牌號碼PC-6650號自用小客車，沿台中縣大雅鄉○○街
    由西往東方向行駛，行經樹德街與民族街無號誌之交岔路口
    ，欲左轉民族街時，本應注意行經無號誌之交岔路口，應減
    速慢行，作隨時停車之準備，並應注意車前狀況，隨時採取
    必要之安全措施，且依當時之情形，亦無不能注意之情事，
    竟疏未注意減速慢行及左轉角處有人之車前狀況，貿然由樹
    德街左轉進入民族街，致其駕駛之PC-6650號自小客車左前
    葉子板撞及酒後適站立民族街一七三號前路旁，面對路口拿
    出香煙欲吸食之王正喜，使王正喜受有左脛骨、腓股骨折、
    蜘蛛膜下腔出血、左側硬腦膜下出血等傷害，經送醫急救，
    因顱內出血不治死亡。
二、案經台中縣警察局豐原分局報請相驗，由台灣台中地方法院
    檢察署檢察官偵查起訴。
    理  由
一、本件上訴人即被告甲○○所犯係死刑、無期徒刑、最輕本刑
    為三年以上有期徒刑以外之罪，其於準備程序中就被訴事實
    為有罪之陳述，經告知簡式審判程序之旨，並聽取公訴人及
    被告之意見後，原審法院合議庭認為適宜而裁定由受命法官
    獨任進行簡式審判程序，合予敘明。
二、上揭犯罪事實，業據被告甲○○供承不諱，並經目擊證人丁
    水井於偵查中證述屬實，復有道路交通事故現場圖、道路交
    通事故調查報告表、現場照片、光田綜合醫院法醫參考病歷
    摘要、診斷證明書附卷可稽。而被害人王正喜係因本件交通
    事故導致顱內出血死亡，亦經台灣台中地方法院檢察署檢察
    官督同檢驗員相驗屍體無訛，製有相驗筆錄、相驗屍體證明
    書、驗斷書在卷足憑。按汽車行經無號誌之交岔路口時，應
    減速慢行，作隨時停車之準備。又汽車行駛時，駕駛人應注
    意車前狀況，並隨時採取必要之安全措施，道路交通安全規
    則第九十三條第一項第二款、第九十四條第三項定有明文。
    本件被告於上揭時間，駕駛PC-6650號自小客車，沿台中縣
    大雅鄉○○街由西往東方向行駛，行經樹德街與民族街無號
    誌之交岔路口，欲左轉民族街時，本應注意前述規定，且依
    當時之情形，又無不能注之情事，竟疏未注意減速慢行及車
    前狀況，貿然由樹德街左轉進入民族街，致其駕駛之PC-665
    0號自小客車左前葉子板撞及酒後適站立民族街一七三號前
    路旁，面對路口拿出香煙欲吸食之被害人王正喜，使被害人
    王正喜受有左脛骨、腓股骨折、蜘蛛膜下腔出血、左側硬腦
    膜下出血，經送醫急救，終因顱內出血不治死亡，被告具有
    過失至為灼然，其過失與被害人之死亡間顯有相當之因果關
    係，本件事證明確，被告犯行已堪認定。
三、核被告所為，係犯刑法第二百七十六條第一項之過失致死罪
    。原審經審酌被告雖無前科紀錄（見卷附台灣高等法院被告
    前案紀錄表），事後並已坦承上情，但迄未與被害人家屬達
    成和解，賠償損害，及其過失程度、所生危害等一切情狀，
    適用刑法第二百七十六條第一項，罰金罰鍰提高標準條例第
　　一條前段，判處被告有期徒刑七月，核其認事用法，均無違
　  誤，量刑亦稱妥適。被告上訴意旨徒以原審量刑過重而指摘
    原判決不當，為無理由，應予駁回。
四、據上論斷，應依刑事訴訟法第三百六十八條，判決如主文。
本案經檢察官乙○○到庭執行職務。
中　　華　　民　　國　　96　　年　　1 　　月　　9 　　日
            刑事第六庭    審判長法　官  李  文  雄
                                法　官  劉  連  星
                                法　官  邱  顯  祥
上列正本證明與原本無異。
不得上訴。
                                書記官  顏  子  良
中　　華　　民　　國　　96　　年　　1 　　月　　9 　　日
